【裁判字號】    96,訴,3247
【裁判日期】    970508
【裁判案由】    誣告等
【裁判全文】
臺灣臺中地方法院刑事判決              96年度訴字第3247號
公  訴  人  臺灣臺中地方法院檢察署檢察官
被      告  Ｋ○○
上列被告因誣告等案件，經檢察官提起公訴（94年度偵字第1889
2號、96年度偵字第1083號），本院判決如下：
    主    文
Ｋ○○連續意圖他人受刑事處分，向該管公務員誣告，處有期徒
刑參年，減為有期徒刑壹年陸月；又於公務員依法執行職務時，
當場侮辱，處有期徒刑肆月，減為有期徒刑貳月；又意圖他人受
刑事處分，向該管公務員誣告，處有期徒刑陸月，減為有期徒刑
參月。應執行有期徒刑壹年捌月。
    犯罪事實
一、Ｋ○○好訟成性，對於週邊之人、事，如與其主觀意識不同
    者，或有不合其意者，即動輒意圖他人受刑事處分而向檢警
    提出告訴、告發。茲Ｋ○○基於誣告之概括犯意，自民國89
    年11月起至93年11月24日止，連續對於附表編號１至編號
    所示之人，或虛捏事實，或強行套用如附表所示之罪名，而
    任意向臺灣臺中地方法院檢察署檢察官、臺中縣警察局霧峰
    分局員警提出告訴或告發，而誣告該等人犯罪（誣告之事實
    詳如附表編號１至編號所載）。
二、Ｋ○○另於95年9 月18日，前往臺中縣大里市○○路64號之
    臺灣省自來水股份有限公司第四區管理處大里服務所，因申
    請核發繳費證明未如己意，與大里服務所內之人員爭執不下
    ，大里服務所主任申○○遂於當日下午3 時許，電請第四區
    管理處政風室課員丑○○前來處理，丑○○於當日下午4 時
    許抵達大里服務所後，Ｋ○○因不滿丑○○之建議處理方式
    ，明知丑○○係政風室課員，奉派到場處理糾紛，竟於丑○○依法執行其職務時，當場以「你們這一些公務員是一陀大
    便」、「你們這一群人是集團性犯罪」等語侮辱丑○○。
三、Ｋ○○復又另行起意，於附表編號16所示時、地，虛捏事實
    ，並強行套用如附表編號16所示之罪名，對於附表所示丑○○等人提出告訴，而誣告丑○○等人犯罪（誣告之事實詳如
    附表編號所載）。
四、案經臺灣臺中地方法院檢察署檢察官自動檢舉以及丑○○訴
    請臺中縣警察局霧峰分局報告臺灣臺中地方法院檢察署檢察
    官偵查起訴。
    理    由
壹、程序部分：
一、按被告以外之人（包括證人、鑑定人、告訴人、被害人及共
    同被告等）於審判外之陳述雖不符刑事訴訟法第159條之1至
    之4 等四條之規定，而經當事人於審判程序同意作為證據，
    法院審酌該言詞陳述或書面陳述作成時之情況，認為適當者
    ，亦得為證據；當事人、代理人或辯護人於法院調查證據時
    ，知有刑事訴訟法第159條第1項不得為證據之情形，而未於
    言詞辯論終結前聲明異議者，視為有前項之同意，同法第15
    9條之5定有明文。立法意旨在於傳聞證據未經當事人之反對
    詰問予以核實，原則上先予排除。惟若當事人已放棄反對詰
    問權，於審判程序中表明同意該等傳聞證據可作為證據；或
    於言詞辯論終結前未聲明異議，基於尊重當事人對傳聞證據
    之處分權，及證據資料愈豐富，愈有助於真實發見之理念，
    且強化言詞辯論主義，使訴訟程序得以順暢進行，上開傳聞
    證據亦均具有證據能力。
二、本件證人甲○○（自來水公司大里服務所業務股長）、乙○○（自來水公司委外抄錶員）、丙○○（大屯稽徵所助理員
    ）、丁○○（大唐皇庭大廈守衛員）、戊○○（中區國稅局
    大屯積徵所股長）、吳春燕（「芳咖啡」外場服務生）、己○○（大屯稽徵所約雇人員）、庚○○（大唐皇庭大廈主委
    ）、李美珠、李美華、壬○○（大里郵局信箱管理員）、癸○○（自來水公司第四區大里服務所業務員）、子○○（大
    唐皇庭大廈守衛員）、丑○○（自來水公司第四區管理處政
    風室課員）、寅○○、卯○○（大唐皇庭大廈警衛）、辰○○（自來水公司大里服務所稽查）、巳○○（大屯稽徵所助
    理員）、午○○（大里郵局局長）、張貴英（大唐皇庭大廈
    住戶）、未○○（為大唐皇庭大廈更換照明燈人員）、申○○（自來水公司大里服務所主任）、酉○○（自來水公司營
    運士）、戌○○（大唐皇庭大廈設備委員）、郭錦修（大唐
    皇庭大廈住戶）、亥○○（大唐皇庭大廈財務委員）、天○○（大里郵局投遞部門管理員）、地○○（大里郵局儲匯員
    ）、陳金珠、宇○○（大唐皇庭大廈主委）、宙○○、玄○○（自來水公司大里服務所營運士）、黃○○、Ａ○○○（
    大唐皇庭大廈清潔工）、Ｂ○○（自來水公司大里服務所營
    運士）、楊筱鈴、Ｃ○○（太平行公司負責人）、廖秋通、
    Ｄ○○（內新派出所員警）、Ｅ○○（大唐皇庭大廈清潔工
    ）、Ｆ○○（大屯稽徵所主任）、Ｇ○○、Ｈ○○（中區國
    稅局徵收股股長）、賴素汝、謝彩雪、韓正晏（5R-0750 車
    主）、Ｉ○○（大屯稽徵所助理員）、Ｊ○○（大唐皇庭大
    廈主委）等人，固均曾於前案警詢或偵查中為陳述，其性質
    雖屬傳聞證據，惟其未再於法院審理中為陳述，且查無符合
    同法第159 條之1至之4等前四條之情形，其等所為之上開警
    詢筆錄或偵查筆錄內容，業經本院審理時予以提示並告以要
    旨，且各經檢察官及被告等人表示意見。當事人已知上述筆
    錄乃傳聞證據，且均未於言詞辯論終結前對該等筆錄內容異
    議，依上開規定，已擬制同意其有證據能力，本院審酌上開
    筆錄作成時，較無人情施壓或干擾，亦無不當取供之情形，
    認為以之作為本案之證據亦屬適當，是其等於警詢或偵查筆
    錄之證言自具有證據能力。
貳、實體部分：
一、關於誣告之犯行部分：
  (一)訊據被告Ｋ○○固不否認有於附表所示之時間向台中縣警察
    局霧峰分局及台灣台中地方法院檢察署申告如附表所示系爭
    16件案件之事實，惟矢口否認有何誣告之犯行，辯稱：伊並
    未虛構事實，伊均係依法且檢具相關證據而提出告訴云云。
  (二)本院認定被告之行為構成誣告之理由，均詳如附表理由欄所
    載。
  (三)經查，被告所申告如附表所示系爭16件案件，均業經檢察官
    不起訴處分確定，或以行政簽結結案，有各該案件之簽呈、
    不起訴處分書、偵訊筆錄影本附卷可稽（見偵查卷）。被告
    所申告之內容，雖非純然出於杜撰，但其任意誇大其詞，並
    扭曲事實，藉端興訟，如他人不合其意思之行為，即誣告他
    人背信、詐欺、偽造文書；對其行為有所評價者，即誣告他
    人妨害名譽；對於公務人員處理事務之程序或結果未符合其
    要求，即誣告公務員瀆職或偽造文書，不一而足。且查被告
    Ｋ○○經常對公務員及其所接觸之民眾提出告訴，據台中縣
    警察局霧峰分局統計，Ｋ○○自86年間起迄92年11月22日止
    ，該分局已受理Ｋ○○告訴之案件達44案次，被申告之對象
    為Ｋ○○所接觸之民眾、鄰居、公務員等，有霧峰分局整理
    之Ｋ○○告訴案件一覽表附於臺灣臺中地方法院檢察署93年
    度偵字第3863號卷內。前揭案件數量，尚不包括Ｋ○○逕向
    臺灣臺中地方法院檢察署提出之告訴、告發或檢舉之案件。
    且查該等案件，或經查並非事實，或經查顯屬無稽，所告內
    容均無足可採，顯示Ｋ○○經常濫訴濫控，目的在圖使他人
    受刑事追訴，以遂行其報復之意圖至為灼然。
  (四)又查，被告自89年間起至93年間，即申告高達15件案件 （
    附表編號１至編號），被誣告者達三、四十人，其中更有
    與被告同一社區之主委、住戶及管理人員，遭被告一再捏造
    不同罪名，反覆誣告者 （如附表編號１、５、６、７、８、
    １０、、、、、），是被告濫行申告，任意誣告之
    故意甚明。被告辯稱並無誣告云云，自非可採。此外，復有
    卷附大唐皇庭管委會93函字001 號函、申購單及發票、管理
    委員會93.06.04會議記錄、93.07.30會議紀錄、台中縣政府
    府工程字第0930031068號函、台中縣政府府調字第09200770
    92號函、照片13張、大會會議記錄、台中地檢署93偵 20594
    號不起訴處分書、台中高分檢94上聲議422 號處分書、中區
    國稅局大屯稽徵所函、綜合所得稅納稅證明書、外僑綜合所
    得稅核定通知書、台灣自來水公司大里服務所繳費證明、抄
    表歷史資料查詢、繳費通知單、繳費收據、台灣省自來水公
    司95.09.29台水營字第09500294380 號函、台灣省自來水公
    司各區管理處分層負責明細表、刑案報告書、收支平衡表、
    住戶裝修公告（92.07.22）、相片6張、公告2份、管理委員
    會會議紀錄、估價單、工程報價單、住戶公約、對講機維修
    表、停車位位置圖、登記表、現場圖、郵件投遞日期證明單
    、管理費收據、存證信函、郵件投遞日期證明單、住戶公約
    、臨時維修派工單、職務報告、繳稅證明申請書、中區國稅
    局大屯稽徵所92.04.08中區國稅大屯四字第0920012944號函
    、財政部財稅資料中心函、綜合所得稅納稅證明書、綜合所
    得稅各類所得資料查詢、相片共42張在卷足資佐證，被告誣
    告事證明確，其犯行堪以認定。
二、關於侮辱公務員之犯行部分：
  (一)訊據被告Ｋ○○固坦承有於95年9 月18日下午前往台灣省自
    來水公司大里服務處洽公，惟矢口否認有何辱罵公務員之犯
    行。辯稱：伊沒有罵丑○○「你們這些公務員是一陀大便」
    ，但確實有講他們集團貪污犯罪，不過，這是事實等語（95
    年度他字第6616號偵查卷第100頁）。
  (二)經查，上揭犯罪事實，業據證人丑○○於檢察官偵訊時證稱
    ：95年9 月18日下午是大里服務處的申○○主任打電話跟我
    說Ｋ○○在他們那邊，希望我們政風室能派人過去那邊，Ｋ
    ○○有跟大里服務所申請一些用戶資料，對內容不滿意起了
    糾紛，Ｋ○○堅持每一份表格上都要有發文字號，雙方對此
    事起爭執，我當場就提出一個建議，在每一個附件上註明是
    哪一個文號收發文的附件，Ｋ○○因此對我不滿，開始辱罵
    我，我有向她表明身分，Ｋ○○說「你應該有高考及格，應
    該有大學畢業，現在連國中生都會寫公文，你都不會寫」，
    還有說我們是一群人在集團犯罪，還說你們公務員都是一陀
    大便，她是對我們大里所有的同仁跟我咆哮，隔天又去國光
    派出所告我偽造文書、貪瀆等語甚詳（95年度他字第6616號
    卷第100 頁）。核與當天亦在現場之證人申○○、賴素汝、
    酉○○及癸○○等人於偵查中證述之情節大致相符（同上偵
    查卷第101-102 頁）。查，證人間雖有同事之誼，惟渠等均
    係當天在場目睹事件經過之人，且檢察官於偵查中，已將丑
    ○○、申○○、賴素汝、酉○○及癸○○等人隔離偵訊，所
    為證述，自可採憑。被告Ｋ○○辯稱未辱罵「你們公務員都
    是一陀大便」等語，顯係卸責之詞，不足採信。
  (三)又丑○○係臺灣省自來水公司第四區管理處政風室課員，業
    據其陳明在卷，而依台灣省自來水公司之組織職掌表所示，
    政風單位之職掌包括政風規章之擬定、宣導、員工貪瀆不法
    之預防、發掘及處理檢舉、公務機密及設施安全維護，預防
    危害或破壞事件、公職人員財產申報等事項。本件丑○○當
    天既係接獲大里服務所主任申○○之請求前往處理客戶即被
    告與承辦人員之相關糾紛，則丑○○於案發當時，確實是依
    法執行公務無訛。參以「你們這一些公務員是一陀大便」、
    「你們這一群人是集團性犯罪」等語，在客觀上亦足以貶損
    受辱對象在社會上之人格評價，綜上足證，被告公然侮辱公
    務員之犯行事證明確，應依法論科。
三、新舊法比較：查被告於事實欄第一項之誣告行為後，94年 2
    月2 日修正公布之刑法條文已自95年7月1日起施行，其中：
  (一)刑法第56條連續犯之規定已公布刪除，基於概括犯意，連續
    多次觸犯構成要件相同之罪名，如依新法規定，應按數罪之
    規定併罰；如依修正刪除前之連續犯規定，則應依修正前刑
    法第56條規定以一罪論，但得加重其刑至二分之一，數罪併
    罰之結果，顯較以一罪論而加重其刑至二分之一之結果不利
    於被告；經比較新舊法結果，以舊法較有利於被告。
  (二)修正前刑法第51條規定：「數罪併罰，分別宣告其罪之刑，
    依左列各款定其應執行者」其中第5 款規定：「宣告多數有
    期徒刑者，於各刑中之最長期以上，各刑合併之刑期以下，
    定其刑期。但不得逾二十年。」修正後刑法第51條第5 款規
    定：「宣告多數有期徒刑者，於各刑中之最長期以上，各刑
    合併之刑期以下，定其刑期。但不得逾三十年。」比較結果
    ，修正後刑法並非較有利於行為人，依刑法第2條第1項前段
    之規定，仍應依修正前刑法，定其應執行之刑。
四、核被告關於犯罪事實欄第一項、第三項部分，均係犯刑法第
    169條第1項之誣告罪；關於犯罪事實欄第二項部分，係犯刑
    法第140條第1項之侮辱公務員罪。其以一次申告行為，同時
    誣告數人部分，參照最高法院49年台上字第883 號判例意旨
    ，亦僅成立一誣告罪，無適用刑法第55條從一重處斷之餘地
    （如附表編號３、４、７、８、９、１０、、、、）
    。又被告就附表編號１至編號舊法時期）之先後多次誣告
    犯行），時間緊接，犯罪構成要件相同，顯係基於概括犯意
    而為，應依修正前刑法第56條連續犯之規定以一罪論，並依
    法加重其刑。又所犯連續誣告罪、侮辱公務員罪及誣告罪 3
    罪間，犯意各別，行為有異，應與分論併罰。
五、爰審酌被告長久以來，僅因個人好惡喜怒，即籍故對於不持
    定人及公務機關人員恣意興訟，視訴訟為報復他人之工具，
    使受誣告者不勝其擾，妨害他人正常之生活，亦使受理之台
    中縣警察局霧峰分局及台灣台中地方法院檢察署需耗費人力
    及物力，對其無端之申告，一一加以處理，浪費司法資源，
    莫此為甚，且被告犯後仍飾詞矯辯，毫無悔意，態度惡劣等
    一切情狀，分別量處如主文所示之宣告刑。又被告所犯連續
    誣告、侮辱公務員及誣告3罪，其犯罪時間均係在96年4月24
    日之前，所犯均非中華民國96年罪犯減刑條例第3 條所列之
    罪，均符合減刑條件，均應依減刑條例第2 條第1項第3款減
    其宣告刑二分之一，並依同條例第10條之規定，依修正前刑
    法第51條第5款定應執行刑。
據上論斷，應依刑事訴訟法第299條第1項前段，刑法第2條第1項
前段、第140條第1項、第169條第1項、修正前第56條、修正前第
51條第5 款，中華民國96年罪犯減刑條例第2條第1項第3款、第7
條、第10條第1項，判決如主文。
中    華    民    國    97    年    5     月    8     日
                  刑事第六庭  審判長法官  洪俊誠
                                    法官  唐敏寶
                                    法官  高英賓
上正本證明與原本無異。
如不服本判決，應於收送達後10日內向本院提出上訴書狀（應敘
述具體理由並附繕本）。
上訴書狀如未敘述理由，應於上訴期間屆滿後20日內補提理由書
於本院。
                                  書記官  司立文
中    華    民    國    97    年    5     月    8     日
附表：
┌──┬────┬────┬────────────┬─────────────────────────┐
│編號│偵查案號│誣告對象│ 誣 告 事 實 及 罪 名   │    認  定  被  告  犯  罪  事  實  之  理  由    │
├──┼────┼────┼────────────┼─────────────────────────┤
│ １ │臺中地檢│楊筱鈴  │楊筱鈴於89年11月10日下午│被告Ｋ○○在此之前已因傷害案件與楊筱鈴交惡，顯見│
│    │90偵830 │        │2時50分許，在臺灣臺中地 │  其有誣告楊筱鈴之動機。                          │
│    │        │        │方法院刑事庭第6法庭傷害 │證人楊筱鈴於前案偵查中已證稱：被告之電視天線，伊│
│    │        │        │案件開庭，因Ｋ○○不願和│  連看都未看過，伊未折斷被告之電視天線，亦未叫人折│
│    │        │        │解，楊筱鈴將會被判刑，因│  斷等語，核與證人謝彩雪證述：當天楊筱鈴與其前往桃│
│    │        │        │而懷恨在心，乃於不詳時間│  園遊玩，有不在場證明等之情節相符。              │
│    │        │        │，前往Ｋ○○坐落臺中縣大│被告於前案偵查時亦不諱言其報案時，有請警員前往現│
│    │        │        │里市○○路200之6號頂樓，│  場採集指紋，而經警員採集結果，並未採得指紋痕跡，│
│    │        │        │將Ｋ○○所有之電視天線折│  有該分局報告函附卷可稽，足以證明被告並未取得楊筱│
│    │        │        │成3段，嗣於89年11月11 日│  鈴折斷其電視天線之任何犯罪證據。竟在未取得任何證│
│    │        │        │上午11時許發現其天線已被│  據之情況下，憑空捏造楊筱鈴折斷其電視天線之事實而│
│    │        │        │折斷，因認楊筱鈴涉有毀損│  提出申告，其誣告之事證已臻明確。                │
│    │        │        │罪嫌。                  │                                                  │
├──┼────┼────┼────────────┼─────────────────────────┤
│ ２ │臺中地檢│宙○○  │宙○○係任職於臺中縣警察│證人宙○○於前案偵查中已陳稱：被告報案控訴其住處│
│    │90偵1781│        │局霧峰分局刑事組偵查員，│  大廈鄰居涉嫌妨害自由、妨害名譽、傷害等案件，經臺│
│    │2（於89 │        │為依據法令從事之公務員，│  中縣警察局霧峰分局內新派出所移送至刑事組係交由伊│
│    │年12月22│        │緣Ｋ○○分別於88年9月30 │  承辦，經伊傳訊相關人到案說明後即依法移送臺灣臺中│
│    │日、90年│        │日、前往台中縣警察局霧峰│  地方法院檢察署偵辦，並無隱匿、吃案貪瀆等犯行等語│
│    │3月8日提│        │分局內新派出所報案指訴李│  。                                              │
│    │出告發、│        │美華等人涉嫌妨害自由等案│且證人宙○○傳訊相關涉案人員到案說明後，旋於88年│
│    │90他2318│        │，並依法取得編號IS81N000│  11月2日將上開受理之編號IS81N0000000號報案證明單 │
│    │號（於90│        │5051號報案證明單；嗣於88│  、編號IS81N0000000號報案證明單以霧警刑字第58300 │
│    │年4月6日│        │年11月13日，前往臺中縣警│  號、第58301號分別移送楊筱鈴等人涉嫌傷害罪嫌至台 │
│    │提出告發│        │察局霧峰分局內新派出所報│  灣台中地方法院檢察署偵辦；另於88年12月9日將上開 │
│    │）      │        │案指訴楊筱鈴等人涉嫌妨害│  受理之編號IS81N0000000號報案證明單以霧警刑字第  │
│    │        │        │自由等案，並依法取得編號│  58300號將涉案人楊筱鈴等人涉嫌傷害罪嫌移送同署偵 │
│    │        │        │IS81N0000000號報案證明單│  辦；而於89年2月14日，將上開受理之編號IS81N000506│
│    │        │        │；另於88年11月17日，前往│  3 號報案證明單以霧警刑字第51237號將涉案人謝彩雪 │
│    │        │        │臺中縣警察局霧峰分局內新│  等人涉嫌傷害罪嫌移送同署偵辦；再於89年5月29日將 │
│    │        │        │派出所報案指訴胡見忠妻女│  上開受理之編號IS81N0000000號報案證明單以霧警刑字│
│    │        │        │等人涉嫌妨害名譽等案，並│  第07659號將涉案人徐茂成等人涉嫌詐欺等罪嫌移送同 │
│    │        │        │依法取得編號IS81N0000000│  署偵辦等情，亦有該等報案證明單、刑事案件報告書影│
│    │        │        │號報案證明單；再於88年11│  本在卷可證。                                    │
│    │        │        │月29日，前往臺中縣警察局│另被告Ｋ○○亦以同一理由投書臺中縣警察局、臺中縣│
│    │        │        │霧峰分局內新派出所報案指│  警察局霧峰分局檢舉，而分別經臺中縣警察局、臺中縣│
│    │        │        │訴楊筱鈴等人涉嫌妨害自由│  警察局霧峰分局以該案移送或併案函送臺灣臺中地方法│
│    │        │        │等案，並依法取得編號IS81│  院檢察署偵辦在案，亦有臺中縣警察局89年4月11日中 │
│    │        │        │N0000000號報報案證明單。│  縣警督字第5754號、89年7月13日以中縣警督字第8279 │
│    │        │        │詎宙○○於接獲臺中縣察局│  號，臺中縣警察局霧峰分局89年4月19日以中縣霧警督 │
│    │        │        │霧峰分局內新派出所移送該│  字第55030號、89年7月5日中縣霧警督字第56816號函影│
│    │        │        │案，竟基於吃案之犯意，而│  本在卷可參，證人宙○○所稱承辦該案並無積壓吃案等│
│    │        │        │故意將上開前3件案件，予 │  瀆職犯行一事，自堪採信。                        │
│    │        │        │以湮滅未加移送檢察機關偵│況且，員警宙○○在受理報案後，已製發報案三聯單予│
│    │        │        │辦，最後1件案件則極採拖 │  被告收執，亦為被告所不爭執，被告日後自可憑單向受│
│    │        │        │延未按時移送，企圖掩飾前│  理單位查詢案件處理之進度，根本無遭吃案之虞。則被│
│    │        │        │開犯罪嫌疑人犯行，因而申│  告既持有報案三聯單，竟仍對員警提出吃案之申告，其│
│    │        │        │告宙○○涉嫌瀆職罪嫌。  │  有捏造員警吃案，意圖誣告宙○○之事實，亦可堪認定│
│    │        │        │                        │  之。                                            │
├──┼────┼────┼────────────┼─────────────────────────┤
│ ３ │臺中地檢│午○○、│午○○、天○○、壬○○3 │證人午○○於前案偵查中陳稱：依郵局之規定，郵遞投│
│    │91偵1846│天○○、│人分別為設於臺中縣大里市│  遞日期證明只限掛號文件，並經寄件人或收件人憑相關│
│    │5（91年9│壬○○  │中興路2段222號大里郵局局│  郵件封皮向投遞郵局提出申請，五日下午十六時許，羅│
│    │月5日提 │        │長、投遞部門管理員、信箱│  述佳來本局要求開立「投遞日期證明書」，伊詢問林永│
│    │出告訴）│        │管理員。緣Ｋ○○向大里郵│  堂、天○○均表示該件未經郵局處理，且該件未貼郵票│
│    │        │        │局承租之419號信箱內，置 │  亦無收件人姓名，所以其要求歉難照辦等語；核與證人│
│    │        │        │有1張台灣電力公司台中區 │  天○○於前案偵查中陳稱：依郵局之規定，郵遞投遞日│
│    │        │        │營業處欠繳電費通知單（以│  期證明只限掛號文件，並經寄件人或收件人憑相關郵件│
│    │        │        │下簡稱台電欠繳電費通知單│  封皮向投遞郵局提出申請，因Ｋ○○只以口頭提出申請│
│    │        │        │），其乃於民91年9月4、5 │  ，且該台電欠繳電費通知單非掛號信件，亦無任何郵局│
│    │        │        │日，陸續向壬○○、天○○│  投遞之證明，復未貼郵票、無收件人姓名，故伊拒絕開│
│    │        │        │、午○○要求開具「國內各│  出「投遞日期證明書」，伊曾應Ｋ○○要求打電話向台│
│    │        │        │類掛號郵件投遞日期證明書│  電公司求證結果為該公司人員自行投入信箱內等語大致│
│    │        │        │」（以下簡稱「投遞日期證│  相符；復與證人壬○○於前案偵查中證稱：Ｋ○○拿一│
│    │        │        │明書」），惟其等3人經查 │  張台電欠繳電費通知單據稱係由她租用之信箱內取出，│
│    │        │        │該張台電欠繳電費通知單並│  因該通知單無任何郵局投遞之證明文件又無貼郵票，也│
│    │        │        │未貼有郵票及郵戳，認應是│  沒有姓名及住址，所以不能開出郵遞投遞日期證明，且│
│    │        │        │台電公司派員自行投遞之郵│  依郵局之規定，郵遞投遞日期證明只限掛號文件，並經│
│    │        │        │件，並非經郵局所投遞之郵│  寄件人或收件人憑相關郵件封皮向投遞郵局提出申請，│
│    │        │        │件，故均表示無法開具，羅│  Ｋ○○只以口頭提出申請，亦不符規定等情亦一致。  │
│    │        │        │述佳無法諒解。因而申告宦│依交通部郵政總局關於出具「投遞日期證明書」現行規│
│    │        │        │里信、天○○、壬○○3人 │  定，只有「國內各類掛號郵件投遞日期證明書」項（84│
│    │        │        │涉有詐欺、瀆職等罪嫌。  │  年3月13日業通第4747號函）；依據該份函文之規定， │
│    │        │        │                        │  惟有經由郵政總局所屬之各區所轄各局及支局、郵政代│
│    │        │        │                        │  辦所投遞之掛號郵件，收件人、或無法投遞退回之掛號│
│    │        │        │                        │  郵件寄件人方得憑相關郵件封皮向投遞郵局申請「投遞│
│    │        │        │                        │  日期證明書」。換言之，苟無法證明「係經由郵政總局│
│    │        │        │                        │  所轄各局及支局、郵政代辦所投遞」者、或者根本並非│
│    │        │        │                        │  「掛號郵件」者，即無從據以申請、出具「投遞日期證│
│    │        │        │                        │  明書」。                                        │
│    │        │        │                        │參據被告當時所提出之「台電欠繳電費通知單」影本所│
│    │        │        │                        │  示，顯然係非經由郵政總局所屬之各區所轄各局及支局│
│    │        │        │                        │  、郵政代辦所投遞之掛號郵件；依據前述之說明，郵政│
│    │        │        │                        │  人員拒絕開具「投遞日期證明書」，其處置過程暨結果│
│    │        │        │                        │  縱使不符於被告之要求，於法仍無任何違誤情事可言。│
│    │        │        │                        │況且，被告前往郵局要求開立證明時，郵政人員已當場│
│    │        │        │                        │  應被告要求打電話詢問台電公司，並經台電公司人員回│
│    │        │        │                        │  稱係該公司自行投遞至被告信箱內，已如前述。則被告│
│    │        │        │                        │  在明知該郵件並非經由郵局投遞之情況下，對於郵政人│
│    │        │        │                        │  員無法配合開立投遞證明，應已有相當之認知，竟仍執│
│    │        │        │                        │  意申告，其有誣告濫訟之犯行甚明。                │
├──┼────┼────┼────────────┼─────────────────────────┤
│ ４ │臺中地檢│壬○○、│壬○○、地○○2人分別為 │證人壬○○、地○○於前案偵查中已陳稱：依郵局之規│
│    │91偵2034│地○○  │設於臺中縣大里市○○路2 │  定，郵件投遞日期證明只限掛號文件，並經寄件人或收│
│    │0（91年9│        │段212號大里內新郵務局信 │  件人憑相關郵件封皮向投遞郵局提出申請，所以被告之│
│    │月19日提│        │箱工作員、儲匯員。緣羅述│  要求歉難照辦等語。                              │
│    │出告訴）│        │佳於91年9月18日下午3時30│依交通部郵政總局關於出具「投遞日期證明書」之現行│
│    │        │        │分，前往大里內新郵務局向│  規定，只有「國內各類掛號郵件投遞日期證明書」1 項│
│    │        │        │信箱窗口承辦人拿取其所承│  ，亦有84年3月13日業通第4747號函1份在卷足參，而依│
│    │        │        │租之419號信箱內置之2封平│  據該份函文之說明，惟有經由郵政總局所屬之各區所轄│
│    │        │        │信時，要求就其中1平信（ │  各局及支局、郵政代辦所投遞之掛號郵件，收件人、或│
│    │        │        │台灣台中地方法院檢察署通│  無法投遞退回之掛號郵件寄件人方得憑相關郵件封皮向│
│    │        │        │知文件，慈股91年度他字第│  投遞郵局申請「投遞日期證明書」。換言之，苟無法證│
│    │        │        │1708號案件）開具「國內各│  明「係經由郵政總局所屬之各區所轄各局及支局、郵政│
│    │        │        │類掛號郵件投遞日期證明書│  代辦所投遞」者、或者根本並非「掛號郵件」者，即無│
│    │        │        │」（以下簡稱「投遞日期證│  從據以申請、出具「投遞日期證明書」。            │
│    │        │        │明書」），惟壬○○竟予拒│又被告所提出之「台灣台中地方法院檢察署之通知文件│
│    │        │        │絕，Ｋ○○遂亦拒收；翌  │  」影本所示，並非屬於「掛號郵件」，依前述之說明，│
│    │        │        │（19）日上午7時45分許， │  郵政人員拒絕開具「投遞日期證明書」，其處置過程暨│
│    │        │        │Ｋ○○再次前往內新郵務局│  結果縱使未符被告之要求，於法仍無任何違誤情事可言│
│    │        │        │，向地○○拿取前開之地檢│  。                                              │
│    │        │        │署通知文件，並要求開具「│此外，被告亦未能明確指訴郵政人員上開「拒開『投遞│
│    │        │        │投遞日期證明書」，惟陳向│  證明書』」之所為，究係觸犯現行刑法瀆職、詐欺罪章│
│    │        │        │鵬亦拒絕，迺Ｋ○○無法諒│  抑或貪污治罪條例所規範之何條罪名。按依刑法第一條│
│    │        │        │解，因而申告壬○○、陳向│  所明定之「罪刑法定主義」原則，郵政人員關於事件之│
│    │        │        │鵬2人涉有詐欺、瀆職等罪 │  處置過程暨其結果，並未該當於現行法律所規範之各詐│
│    │        │        │嫌。                    │  欺、瀆職罪之構成要件者，被告徒以空泛之指訴，遽率│
│    │        │        │                        │  以刑責相繩之，其意圖使郵政人員受刑事處分而誣告等│
│    │        │        │                        │  情，足堪認定之。                                │
├──┼────┼────┼────────────┼─────────────────────────┤
│ ５ │臺中地檢│韓正晏  │韓正晏於91年8月10日，將 │按公寓大廈管理條例規定，公寓大廈住戶間對於共有部│
│    │91偵1976│        │其所駕駛，為其母親辛○○│  分乃為公同共有之關係，是被告Ｋ○○就上開系爭第11│
│    │2、91他 │        │所有，車牌號碼5Ｒ-0750號│  號停車位僅享有使用權，並無所有權，此有被告於前案│
│    │1708號（│        │自用小客車停放於Ｋ○○所│  偵查中提出之車位使用權證明1紙附卷可稽。         │
│    │91年8月 │        │有，位於臺中縣大里市新義│又該地下室第11號與第12號車位係升降式上下層之機械│
│    │10日提出│        │路「大唐皇庭」大樓之地下│  式設計，2者均係利用活動停車板停車，上層第12號欲 │
│    │告訴）  │        │停車場第11號車位。因認韓│  停車時，須先將下層之第11號停車板往下面凹槽下降，│
│    │        │        │正晏涉有刑法第320條第2項│  亦有停車場平面圖1紙在卷可參。                   │
│    │        │        │之竊佔罪嫌。            │經查，本件韓正晏係將車輛停放於上層之第12號停車板│
│    │        │        │                        │  而非下層之第11號停車板等情，亦據被告於前案偵查中│
│    │        │        │                        │  自承「（問：他的車子有停在11號停車板上？）沒有」│
│    │        │        │                        │  一語明確。是第11號與第12號車位雖係共用一停車凹槽│
│    │        │        │                        │  ，然該凹槽既非被告專屬所有，被告對第12號停車板復│
│    │        │        │                        │  無任何使用權限，則韓正晏將車輛停放在第12號停車板│
│    │        │        │                        │  上顯與刑法上竊佔罪之構成要件明顯不符。          │
│    │        │        │                        │被告既為社區住戶，對於上下兩層機械式停車位的使用│
│    │        │        │                        │  方式知之甚稔，竟對於依規定使用該停車位之上層停車│
│    │        │        │                        │  板之人，無端提出告訴，其刻意扭曲事實，濫行訴訟之│
│    │        │        │                        │  意圖至為明確。                                  │
├──┼────┼────┼────────────┼─────────────────────────┤
│ ６ │臺中地檢│辛○○  │辛○○於91年8月10日，將 │車牌號碼5Ｒ-0750號自用小客車雖係辛○○所有，然實│
│    │92偵118 │        │其所有，車牌號5R-0750 號│  際上係由其子韓正晏所駕駛，並停放於臺中縣大里市新│
│    │（91年8 │        │自用小客車停放於Ｋ○○所│  義路「大唐皇庭」大樓之地下停車場第12號車位，而非│
│    │月10日提│        │有，位於臺中縣大里市新義│  停在第11號停車位等節，業據證人韓正晏於台灣台中地│
│    │出告訴）│        │路「大唐皇庭」大樓之地下│  方法院檢察署91年度偵字第19762號案件偵查中供陳明 │
│    │        │        │停車場第11號車位。因認李│  確。                                            │
│    │        │        │宜玲涉有刑法第320條第2項│依公寓大廈管理條例規範內容以觀，公寓大廈住戶間乃│
│    │        │        │之竊佔罪嫌。            │  公同共有關係，是被告Ｋ○○就上開系爭第11號停車位│
│    │        │        │                        │  亦僅享有使用權，並無所有權，此亦有被告提出之車位│
│    │        │        │                        │  使用權證明1紙附卷可稽。                         │
│    │        │        │                        │再第11號與第12號車位係升降式上下層之機械式設計，│
│    │        │        │                        │  2者均係利用活動停車板停車，上層第12號欲停車時， │
│    │        │        │                        │  須先將下層之第11號停車板往下面凹槽下降，有停車場│
│    │        │        │                        │  平面圖1紙在卷可參。                             │
│    │        │        │                        │又系爭車輛係停放於上層之第12號停車板而非下層之第│
│    │        │        │                        │  11號停車板等情，亦據被告於台灣台中地方法院檢察署│
│    │        │        │                        │  91年度偵字第19762號案件偵查中自承「（問：他的車 │
│    │        │        │                        │  子有停在11號停車板上？）沒有」一語明確。是雖第11│
│    │        │        │                        │  號與第12號車位係共用一停車凹槽，然該凹槽既非被告│
│    │        │        │                        │  所有，被告對第12號停車板自無任何使用權限，則該停│
│    │        │        │                        │  車行為不論係辛○○或其子子韓正晏所為，均顯與刑法│
│    │        │        │                        │  上竊佔罪之構成要件明顯不符。                    │
├──┼────┼────┼────────────┼─────────────────────────┤
│ ７ │臺中地檢│Ｅ○○、│Ｅ○○係臺中縣大里市新義│證人Ｅ○○於前案偵查中已供稱：其係依主委之指示，│
│    │92偵2270│丁○○、│路200號大唐皇庭公寓大樓 │  6樓部分就從沒有加蓋的部分掃下來等語。另證人余鑽 │
│    │3（92年9│庚○○  │之大廈管理委員會所聘僱之│  鋒亦稱：其並無權限叫清潔工去掃地，係主委才有權利│
│    │月13日提│        │清潔工，丁○○係該大廈管│  叫清潔工去掃，當天其有向被告Ｋ○○表示清潔工在中│
│    │出告訴）│        │理委員會所聘僱之管理員（│  庭掃地，請被告自己去叫；另信箱部分，係被告自己開│
│    │        │        │警衛），庚○○則為該大廈│  信箱時信箱門掉下來，並非其毀損等語。至於證人呂芳│
│    │        │        │管理委員會之主任委員。於│  運則陳稱：其確有指示Ｅ○○，不要去掃被告5樓違建 │
│    │        │        │92 年8月21日至同年月29日│  部分，因為社區委員會曾決議對於加鎖及佔用公共空間│
│    │        │        │止，Ｅ○○未就Ｋ○○所住│  部分，社區沒有義務幫忙清掃，而被告從87年間自日本│
│    │        │        │之6樓之樓梯、走廊通道及 │  搬回來社區住就沒有繳過管理費，所以委員會才決議提│
│    │        │        │頂樓為清潔工作，違反公寓│  出告訴，法院才來貼公告執行欠繳管理費之假扣押公告│
│    │        │        │大廈管理條例之規定；余鑽│  ，其擔任主委係依委員會決議行事等語。            │
│    │        │        │鋒則對於Ｅ○○未為清潔工│經查：該社區主委庚○○確實告知Ｅ○○對於被告6樓 │
│    │        │        │作，未盡監督之責，違反公│  之違建部分不必去清掃等情，業據主委庚○○於前案偵│
│    │        │        │寓大廈管理條例之規定。又│  查中供述明確，則Ｅ○○為該社區所聘僱之清潔工，其│
│    │        │        │92 年8月25日晚上6時，因 │  對於被告6樓部分未加以清掃，既係依照該社區主委之 │
│    │        │        │在住家聽到有人唱卡拉ＯＫ│  指示，難謂其有何違法犯行；又管理員對於社區住戶之│
│    │        │        │聲音過於吵雜，要求丁○○│  噪音未制止或制止未果，亦與刑法背信罪之構成要件有│
│    │        │        │查明音源並制止未果，有背│  所不符。被告對社區管理人員執行職務有所不滿，應循│
│    │        │        │信之罪嫌。另於同年8月28 │  住戶大會或管理委員會提出解雇之請求，非動輒興訟。│
│    │        │        │日下午2時，從家中出來時 │又Ｅ○○並未前往被告6樓為清潔工作，既係依主委所 │
│    │        │        │發現門邊張貼有1紙臺灣臺 │  指示，已如上述，則丁○○僅為該社區之管理員，未依│
│    │        │        │中地方法院假扣押公告（羅│  被告之指示，叫清潔工去掃地，亦難認有何違法之犯行│
│    │        │        │述佳積欠管理費由管理委員│  ；再被告之信箱係被告開啟時掉落，且依卷內照片觀之│
│    │        │        │會向法院聲請假扣押），而│  ，該信箱僅螺絲釘掉落，只要以螺絲釘加以栓住應可繼│
│    │        │        │質疑丁○○於法院人員前往│  續使用，非已達毀損致不堪用之程度，被告在無積極之│
│    │        │        │張貼時，未即時通知，且其│  證據證明其信箱已經毀損，且係丁○○所毀壞之情況，│
│    │        │        │報警，丁○○均未告知警察│  即狀告丁○○毀損，其有捏造事實，誣陷丁○○之意圖│
│    │        │        │有來，有妨害名譽及妨害自│  甚明。                                          │
│    │        │        │由之罪嫌；再於同年月29  │再按公寓大廈管理條例第32條第1項第1款、第33條、第│
│    │        │        │日，Ｋ○○欲前往守衛室信│  34條第1項第1、4、5、7、9、10款之規定、第38條第1 │
│    │        │        │箱拿信件時，其信箱蓋不慎│  項第5款、第39條第1項第8款之規定及廢棄物清理法第 │
│    │        │        │掉落，要求丁○○查明亦未│  11 條第1項第2款之規定，均僅係行政罰之規定，並無 │
│    │        │        │查，因而認余鑽涉有毀損其│  刑罰之處罰規定，縱有違反亦無罪責可言。又被告因積│
│    │        │        │信箱之罪嫌；且於內新派出│  欠管理費，遭該社區提起民事訴訟，並聲請法院假扣押│
│    │        │        │所員警前往處理此糾紛時，│  ，並經法院為假扣押公告之張貼，係民事訴訟及民事執│
│    │        │        │Ｋ○○當眾辱罵丁○○：奴│  行之程序使然，被告若有異議當可循民事程序救濟，呂│
│    │        │        │才，奴才就是奴才等語，經│  芳運擔任社區管理委員會之主任委員，對被告起訴請求│
│    │        │        │丁○○對Ｋ○○提出妨害名│  給付管理費，既係職責所在，難謂有何妨害公務及妨害│
│    │        │        │譽之告訴，認丁○○涉有誣│  名譽之犯行。                                    │
│    │        │        │告之罪嫌。而庚○○身為該│查被告既有違法占用公共空間及拒繳管理費之事實，其│
│    │        │        │大廈管理委員會之主任委員│  顯係因不滿庚○○對其追討管理費，因而心生報復提出│
│    │        │        │，對於丁○○及Ｅ○○上開│  申告，其有使庚○○等人受刑事處分之意圖，而虛構事│
│    │        │        │行為，未盡監督之責，認其│  實之情，至為灼然。                              │
│    │        │        │亦涉有妨害公務、背信、妨│                                                  │
│    │        │        │害名譽、違反公寓大廈管理│                                                  │
│    │        │        │條例及廢棄物清理法等罪嫌│                                                  │
│    │        │        │。                      │                                                  │
├──┼────┼────┼────────────┼─────────────────────────┤
│ ８ │臺中地檢│庚○○、│庚○○係Ｋ○○所居住臺中│證人庚○○於前案偵查中已陳稱：被告所指之會議記錄│
│    │92偵1939│戌○○  ○縣○里市○○路200號大唐 │  已經很久了，會議上均有其他委員之簽名，並非其所偽│
│    │1（92年7│        │皇庭公寓大樓（下稱大唐皇│  造，而門鎖裝修之公告確係因社區大門門鎖損壞無法自│
│    │月24日提│        │庭）之大廈管理委員會之主│  動上鎖，社區已遭竊2次，都有報案，舊的鎖確實壞掉 │
│    │出告訴）│        │任委員，戌○○係大唐皇庭│  了，所以就麻煩設備委員戌○○去找鎖匠，亦確定是自│
│    │、92偵  │        │管委會之設備委員，其2人 │  動上鎖有問題，任何1支鑰匙都可以開，所以才公告要 │
│    │19703號 │        │於92年7月7日，製作不實之│  裝修更新，該公告雖未蓋社區之大印，但確實有門鎖損│
│    │（92年8 │        │大唐皇管理委員92年7月8日│  壞要裝修之情事，且社區之公告並未硬性規定要蓋大印│
│    │月13日提│        │之92年委員會第1次會議記 │  等語。核與戌○○於前案偵查中供稱：其大樓之大門門│
│    │出告訴）│        │錄；又於同年7月22日，偽 │  鎖因損壞無法自動上鎖，社區已遭竊2次，都有報案， │
│    │        │        │造社區內關於更新大樓大門│  舊的鎖確實壞掉了，所以其找鎖匠來，亦確定是自動上│
│    │        │        │門鎖一案之裝修公告，並張│  鎖有問題，任何1支鑰匙都可以開，所以主任委員才公 │
│    │        │        │貼於大唐皇庭之公告欄上，│  告要裝修更新等情相符。                          │
│    │        │        │因認庚○○、戌○○2人涉 │另證人張貴英於前案偵查中亦證稱：伊先生胡見忠係大│
│    │        │        │有刑法偽造文書、背信、瀆│  唐皇庭之環保委員，有時胡見忠工作忙則由伊代為參加│
│    │        │        │職及詐欺之罪嫌。        │  委員會之開會，討論有關防水補強工程之該次會議伊確│
│    │        │        │                        │  有參加，社區會做中庭的排水改善工程乃因房屋久了，│
│    │        │        │                        │  常會積水，有時2樓在清洗的時候，中庭會積水長蚊蟲 │
│    │        │        │                        │  ，但如果中庭再重新挖會嚴重破壞，也想過要將排水溝│
│    │        │        │                        │  做大一點，但這種方式也是要挖中庭，損壞更嚴重，所│
│    │        │        │                        │  以最後決定就利用管子直接排出去，這項工程確有經過│
│    │        │        │                        │  委員會開會同意，且現在工程均已完工。另外大樓大門│
│    │        │        │                        │  鎖要更換係因該大門門鎖隨便1支鎖都可以開啟，很不 │
│    │        │        │                        │  安全，所以決定要換鎖等情。                      │
│    │        │        │                        │綜上所述，庚○○身為大唐皇庭管理委員會之主任委員│
│    │        │        │                        │  ，其將社區門鎖更換之訊息作成住戶裝修公告張貼，向│
│    │        │        │                        │  住戶告知大樓門鎖已損壞無法自動上鎖，自7月23日起 │
│    │        │        │                        │  請住戶向管理室領取新鑰匙，於8月1日起換新鑰匙，並│
│    │        │        │                        │  請住戶配合，雖該公告未蓋社區委員會大印，惟庚○○│
│    │        │        │                        │  既係社區主任委員，自有製作公告告知住戶之權限，且│
│    │        │        │                        │  其所製作之住戶裝修公告內容並無不實，不得以其漏未│
│    │        │        │                        │  蓋社區管理委員會之大印即認該公告係不實之文書。  │
│    │        │        │                        │且查，依被告所提出之大唐皇庭92年7月8日晚上七點大│
│    │        │        │                        │  唐庭管理委員會第1次會議之記錄影本觀之，確有委員 │
│    │        │        │                        │  庚○○、戌○○、楊志松、亥○○、郭錦修、胡見忠及│
│    │        │        │                        │  林復興等人之簽名，堪信該會議記錄為真實。則被告既│
│    │        │        │                        │  已查證確有上開管理委員會之決議後，仍對主委等人提│
│    │        │        │                        │  出告訴，其誣告之事證至為明確。                  │
├──┼────┼────┼────────────┼─────────────────────────┤
│ ９ │臺中地檢│Ｆ○○、│Ｆ○○、丙○○、巳○○、│被告之妹羅述坤確實未在芳利公司工作，係因該公司員│
│    │92偵2047│丙○○、│Ｈ○○、己○○、簡秀津、│  工吳春燕之身分證統一編號：Ｚ000000000，與羅述坤之│
│    │9（92年6│巳○○、│戊○○、Ｇ○○、黃○○、│  Ｚ000000000，僅英文字母部分不同，為該公司誤繕而造│
│    │月27日告│Ｈ○○、│寅○○及洪重河，先後均曾│  成爭議，然經該公司所轄財政部臺北市國稅局中北稽徵│
│    │發）、94│己○○、│在財政部臺灣省中區國稅局│  所查明後，亦已通報吳女戶籍之臺北縣分局補徵，有該│
│    │偵432（ │Ｉ○○、│大屯稽徵所（下稱大屯所）│  所財北國稅中北資字第87009714號函在卷可稽，足證芳│
│    │93年6月9│戊○○、│任職，渠等均明知設在臺北│  利公司應無逃漏稅捐之故意。                      │
│    │日告發）│Ｇ○○、│市○○○路○段178號4樓之9│被告雖以照片2紙指稱芳利公司非在登記之處所營業， │
│    │        │Ｆ○○、│之芳利企業股份有限公司（│  該公司顯係虛設行號，上開情事非僅誤繕，而係幫助逃│
│    │        │黃○○、│下稱芳利公司）係虛設公司│  漏稅捐。然查，被告所提出之照片並無日期，是否於芳│
│    │        │寅○○  │，且Ｋ○○之妹羅述坤，因│  利公司結束營業後始行拍攝，已然不知。而被告就該公│
│    │        │        │患有重度精神疾病，於85  │  司係經營連鎖咖啡店，均設點在各百貨公司內，以「芳│
│    │        │        │年度尚在行政院衛生署草屯│  咖啡」為名，又其本身亦曾到過來來百貨內查證，確有│
│    │        │        │療養院治療，無在芳利公司│  芳咖啡之事實，均據被告於前案偵查中自承在卷（見92│
│    │        │        │工作領薪之可能，竟基於幫│  年度偵字第20479號卷第79頁以下)，核與證人即芳利公│
│    │        │        │助該公司逃漏稅捐及偽造文│  司員工吳春燕於前案偵查中所證：其公司於明曜、SOGO│
│    │        │        │書之犯意，以芳利公司員工│  百貨均有店面，事實存並非虛設行號之情相符。被告雖│
│    │        │        │吳春燕取代羅述坤，讓該公│  又指稱：吳春燕並非在該公司登記之臺北市○○○路處│
│    │        │        │司申報羅女於85年度領取新│  工作，然該公司乃經營連鎖咖啡店，係設點在各百貨公│
│    │        │        │台幣（下同）161420元之薪│  司內，已如上述，則吳春燕之在該公司所設點之百貨公│
│    │        │        │資，而逃漏稅，且於87年4 │  司內工作，而未坐於公司辦公室內，自當無何疑義可言│
│    │        │        │月8日申請納稅證明申請書 │  ，是難憑此驟認芳利公司係屬虛設行號。            │
│    │        │        │發現後，其等為求掩飾，又│況且芳利公司係向所轄之財政部臺北市國稅局中北稽徵│
│    │        │        │另行出具無檔案編號、無承│  所申報營利事務所得稅，而非向鄭豐益等人所任職之大│
│    │        │        │辦人職章印或機關關防之手│  屯所申報，鄭豐益等人或係被告於87年間申請納稅證明│
│    │        │        │打列印納稅證明或綜合所得│  時，始發現上述誤載之事，或甚於91年後方接任該所工│
│    │        │        │稅各類所得資料查詢等偽造│  作，則前述幫助逃漏稅捐之事，顯可益見與渠等無任何│
│    │        │        │文件，足生損害於羅述坤及│  關聯。                                          │
│    │        │        │對於稅捐稽徵之正確性，因│被告雖又以稅務人員所出具之納稅證明或綜合所得稅各│
│    │        │        │認其等人均涉犯刑法第216 │  類所得資料查詢等文件，係無檔案編號、無承辦人職章│
│    │        │        │條、第215條、第210條、第│  印或機關關防之手打列印文件，因而認定其等偽造文書│
│    │        │        │134條之偽造文書、瀆職罪 │  ，惟系爭文書之相關欄位與資料，均係依財政部規定以│
│    │        │        │嫌及稅捐稽徵法第43 條之 │  財稅系統中電腦資料所填載，不能擅自更改，且自90年│
│    │        │        │幫助逃稅罪嫌。          │  底起，財稅系統更新格式，各類所得資料多蓋有「多功│
│    │        │        │                        │  能服務櫃臺專用章」，而綜合所得稅納稅證明均有財政│
│    │        │        │                        │  部臺灣省中區國稅局（下稱中區國稅局）印信及局長簽│
│    │        │        │                        │  名章，是大屯所似無再另蓋關防及承辦員職章之必要。│
│    │        │        │                        │  又該所因欄位不符被告要求，亦於受理申請後函請中區│
│    │        │        │                        │  國稅局協調財政部財稅資料中心加掛，有函文在卷為憑│
│    │        │        │                        │  ，嗣經被告收取後，亦經被告認屬正確，益證稅務人員│
│    │        │        │                        │  乃係依現行規定辦理，並無偽造文書之犯意可言，否則│
│    │        │        │                        │  何須向上級或其他機關請求查明（吳春燕薪資部分）或│
│    │        │        │                        │  協助（文書欄位部分），而致犯行曝光之理，又何能留│
│    │        │        │                        │  下正確資料，以供被告比對查核，縱所為或仍不符被告│
│    │        │        │                        │  之要求，然究難憑此逕認渠等即涉有偽造文書之罪嫌。│
│    │        │        │                        │綜上所述，被告在稅務機關已主動澄清係誤繕，且已配│
│    │        │        │                        │  合辦理更正或加掛資料等後續行為後，自當明瞭本件應│
│    │        │        │                        │  係文書製作過程之失誤，稅務人員並無任何犯罪之動機│
│    │        │        │                        │  及行為，竟仍執意申告，其浪費國家訴訟資源，莫此為│
│    │        │        │                        │  甚。                                            │
├──┼────┼────┼────────────┼─────────────────────────┤
│１０│臺中地檢│庚○○、│庚○○為臺中縣大里市新義│Ｋ○○經常濫訴濫控，該等案件經查並非事實或顯屬無稽│
│    │93他196 │亥○○  │路192號大唐皇庭大樓管理 │。Ｋ○○積欠大樓管理費乙節，業據大樓管理委員會主委│
│    │（92年11│        │委員會主委，亥○○為財務│庚○○於前案警詢供明，且有管委會催告繳費存證信函影│
│    │月22日提│        │委員。兩人因Ｋ○○積欠大│本可稽，庚○○等人係依民事法令聲請法院裁定假扣押，│
│    │出告訴）│        │樓管理費4萬9千元，向臺中│顯與偽文、背信、詐欺、誣告之罪無涉。被告顯係藉由對│
│    │        │        │地院聲請對Ｋ○○為民事假│庚○○等人之申告，欲報復房屋遭假扣押之不滿，其誣告│
│    │        │        │扣押，Ｋ○○因而申告2 人│犯行，至為明確。                                  │
│    │        │        │涉有偽文、背信、詐欺、誣│                                                  │
│    │        │        │告罪嫌。                │                                                  │
├──┼────┼────┼────────────┼─────────────────────────┤
│１１│臺中地檢│庚○○  │庚○○於92年7月20日上午8│庚○○於前案偵查中已陳稱：其等所住之大樓晚上與星│
│    │93偵941 │        │時3、4分左右，在台中縣大│  期天都沒有守衛，92年7月20日（星期日）8時左右，其│
│    │（92年7 │        │里市○○路200號大唐皇庭 │  從外面回來，聽到警鈴大作，其查看後因為太吵了，所│
│    │月21日提│        │公寓大樓內，破壞大樓內之│  以先將消防的電源關閉，大樓監察委員郭錦修當時也有│
│    │出告訴）│        │消防系統設備，致大樓內之│  下樓查看，所以大樓的消防設備並非伊所毀損，而係線│
│    │        │        │消防感應器亮黃燈，大樓6 │  路誤報等語。核與證人郭錦修於前案偵查中證稱：當天│
│    │        │        │樓之194之6、192之6及200 │  確因警鈴聲很大聲而曾下樓查看，有看到庚○○當時剛│
│    │        │        │之6等3戶之警鈴誤報數次，│  從外面回來，庚○○因很緊張，所以先把開關關閉，消│
│    │        │        │Ｋ○○因而申告其涉有毀棄│  防警鈴不可能係庚○○毀損等情相符。              │
│    │        │        │損壞、公共危險及妨害安寧│又大樓警鈴大作，係因警鈴之設置本即對大樓內發生突│
│    │        │        │等罪嫌。                │  發狀況，對社區之住戶有所通知，雖聲響很吵，對社區│
│    │        │        │                        │  安寧有所妨害，亦難認與刑法公共危險罪章等犯行之構│
│    │        │        │                        │  成要件相當，自難以該罪章之罪責相繩。            │
│    │        │        │                        │況且庚○○身為社區主委，亦為社區住戶之一員，豈有│
│    │        │        │                        │  故意破壞社區警報設備之理，被告對庚○○提出之前開│
│    │        │        │                        │  申告，顯係虛構事實至明。                        │
├──┼────┼────┼────────────┼─────────────────────────┤
│１２│臺中地檢│卯○○、│庚○○係台中縣大里市新義│Ａ○○○於前案偵查中已陳稱：頂樓3、4天會打掃1次 │
│    │93偵951 │庚○○、│路200號大唐皇庭公寓大樓 │  ，但被告住處要叫門按電鈴（因被告將公共空間加蓋鎖│
│    │（92年1 │Ａ○○○│之大廈管理委員會之主任委│  ），伊做了8個月，其中有3次被告不在家，沒辦法進去│
│    │月6日提 │        │員，卯○○係該大廈管理委│  掃，但有掃外面等語；另證人卯○○亦證稱：伊並沒有│
│    │出告訴）│        │員會所聘僱之管理員（警衛│  確實看到Ａ○○○有沒有去掃被告所住之6樓之樓梯、 │
│    │        │        │），Ａ○○○則為該大廈管│  走廊通道及頂樓，但Ａ○○○每天都有來，且其亦有向│
│    │        │        │理委員會所聘僱之清潔工。│  主委報告說，被告曾提到Ａ○○○並沒去打掃之事等語│
│    │        │        │Ｋ○○認Ａ○○○未就伊所│  ；而證人庚○○則陳稱：其有前往被告所住6樓查看， │
│    │        │        │住之6樓之樓梯、走廊通道 │  但她的樓梯間有加圍起來，是屬於違建，所以那樓沒安│
│    │        │        │及頂樓為清潔工作，違反公│  排人去掃，社區所請的人都一直遭被告申告，社區都請│
│    │        │        │寓大廈管理條例第34條第1 │  不到人了等語。                                  │
│    │        │        │項第1款之規定；卯○○則 │按公寓大廈管理法第34條係對管理委員會職務之規定，│
│    │        │        │對於Ａ○○○未為清潔工作│  該條第一款係共有及共用部分之清潔、維護、修繕及一│
│    │        │        │，未盡監督之責，違反公寓│  般改良，而該法對於管理委員會職務之違反，並無刑罰│
│    │        │        │大廈管理條例第34條第1項 │  之處罰規定，故縱對於該條所規定之職務未執行，亦無│
│    │        │        │第1、9款之規定、廢棄物清│  何刑責可言，而Ａ○○○僅係管理委員會所僱請之清潔│
│    │        │        │理法第11條第1項第2款之規│  工，縱使對於社區之環境未為清潔工作，亦難謂有何刑│
│    │        │        │定及刑法第134條之規定； │  責可言。況且依被告所提出之照片7張觀之，僅其中1張│
│    │        │        │庚○○則對於Ａ○○○未為│  照片之樓梯部分明顯可見有一煙蒂，而衡以樓梯及走廊│
│    │        │        │清潔工作，未盡監督之責，│  通道乃社區各住戶均可通行之處，不可能隨時保持極為│
│    │        │        │且對於Ｋ○○多繳了5年多 │  清潔，亦難以要求社區之清潔工隨時注意社區各地點均│
│    │        │        │之管理費均未退還，又公然│  無任何垃圾，是以被告所指Ａ○○○之上開犯行，係屬│
│    │        │        │以文字表明Ｋ○○係精神病│  無稽。                                          │
│    │        │        │，加以誹謗，認庚○○違反│又按廢棄物清理法第11條亦係就一般廢棄物，應如何清│
│    │        │        │公寓大廈管理條例第32 條 │  除之規定，其不為清除亦無刑罰之處罰規定。況且林順│
│    │        │        │第1項第1款、第33條、第34│  貴僅為該社之管理員，其向被告表示並無權指揮社區清│
│    │        │        │條第1項第1、4、5、7、9、│  潔工從事打掃工作，並無不妥。被告以此為由對卯○○│
│    │        │        │10款、第38條第1項第5款、│  提出申告，顯有濫用訴訟之權利。                  │
│    │        │        │第39條第1項第7款之規定及│庚○○為大唐皇庭社區管理委員會之主任委員，其因被│
│    │        │        │刑法背信、瀆職及誹謗之罪│  告一直不斷地對社區內之清潔工、管理委員、及相關人│
│    │        │        │嫌云云。                │  士提起訴訟，且被告所提起之訴訟均與一般常人之認知│
│    │        │        │                        │  有所違反，致使社區內之住戶及其所管轄之警員疲於奔│
│    │        │        │                        │  命，無法正常生活，遂以大唐皇庭管理委員會之名義發│
│    │        │        │                        │  函台中縣政府衛生局，請求提報告訴人強制就醫，此係│
│    │        │        │                        │  庚○○身為主任委員依職責所為，其無散布於眾之意圖│
│    │        │        │                        │  至明，故此部分核與刑法第310條之誹謗罪，須意圖散 │
│    │        │        │                        │  布於眾，而指摘或傳述足以毀損他人名譽之事之構成要│
│    │        │        │                        │  件有所未符。此外，被告庚○○並不具公務員之身分，│
│    │        │        │                        │  其上開所為，亦與瀆職罪之構成要件未符。被告顯有羅│
│    │        │        │                        │  織罪名，濫行申告之事實。                        │
├──┼────┼────┼────────────┼─────────────────────────┤
│１３│臺中地檢│丁○○、│庚○○、丁○○係坐落臺中│證人庚○○於前案偵查中證稱：大樓有裝數位監視器，│
│    │93偵3863│庚○○  │縣大里市○○路200之6號大│  地點係在地下室、中庭、騎樓大門口，不可能拍攝到被│
│    │（92年11│        │唐皇庭大樓管理委員會主任│  告家中，因被告經常興訟，使該大樓住戶生活在恐懼中│
│    │月26日提│        │委員、守衛，於92年7月21 │  ，並無到被告家中裝監視器之事。                  │
│    │出告訴）│        │日庚○○請機電人員來大樓│另證人丁○○於前案偵查中亦證稱：當日大樓守衛室警│
│    │        │        │維修，竟乘機侵入Ｋ○○之│  報器響起，經查看是顯示被告所在的6樓火災，所以上 │
│    │        │        │房屋內改裝針孔攝影機，又│  去查看，當時伊問被告是否去動過警報器，被告回稱懷│
│    │        │        │丁○○於同年11月25日11  │  疑被人監視，因被告家中並無火災發生，伊隨即離去等│
│    │        │        │時38分許侵入Ｋ○○住宅內│  語。                                            │
│    │        │        │，因而申告其2人涉有妨害 │經查，被告提出本件告訴，並無任何實據提出佐證，且│
│    │        │        │秘密、毀損、妨害自由、公│  所申告之罪名如毀損、妨害自由、公共危險、妨害名譽│
│    │        │        │共危險、妨害名譽之罪嫌。│  亦無對應之嫌疑事實，再徵諸理由欄前述霧峰分局所查│
│    │        │        │                        │  被告確為動輒提出告訴之人，庚○○、丁○○2人與被 │
│    │        │        │                        │  告互動之時自當更為審慎，其等為大樓處理機電或為公│
│    │        │        │                        │  共安全而查看警報器聲響原因事屬必要合理。再徵諸被│
│    │        │        │                        │  告係指控2人侵入住宅偷裝監視器，則地點既在被告住 │
│    │        │        │                        │  宅，被告於搜證上亦非難事，竟在無任何證據之情況下│
│    │        │        │                        │  ，執意申告，顯有濫行訴訟之事實。                │
├──┼────┼────┼────────────┼─────────────────────────┤
│１４│臺中地檢│庚○○  │庚○○為臺中縣大里市新義│證人庚○○於前案偵查中已證稱：頂樓防水工程有會議│
│    │93偵2059│        │路200號大唐皇庭公寓大樓 │  記錄，有3家廠商比價，因工程大，先做一部分，做好 │
│    │4（93年 │        │之大廈管理委員會主任委員│  才又做另一部分，收據部分請款時是蓋公司章，後來再│
│    │10月6日 │        │，於93年7月間，未經住戶 │  補發票章，是用章的問題等語。                    │
│    │提出告訴│        │大會同意，找廠商來修建大│經查該大樓頂樓防漏工程確經大樓管理委員會討論須整│
│    │）      │        │樓防水工程，未依住戶公約│  修，當時並作成決議，因第一次使用新工法及住戶之急│
│    │        │        │找3家廠商比價而直接找合 │  迫性，先施作一半面積，視其效果再行決定是否全面採│
│    │        │        │申工程行承作，且價格為9 │  用，有該大樓管理委員會93年6月4日之會議記錄在卷可│
│    │        │        │萬多元，為迴避住戶公約（│  證，是庚○○依管委會之決議行事，顯不能認為有詐欺│
│    │        │        │支出超過新台幣5萬元需經 │  及背信之犯行。又庚○○不過將廠商請款之單據貼於公│
│    │        │        │住戶大會決定）之約定，故│  告欄讓住戶知有其事，縱該單據無發票章，亦不能認此│
│    │        │        │意分成2筆支出（即493 50 │  能幫助廠商逃稅，其後廠商補用印章，既與制作人之名│
│    │        │        │元、47250元），認涉有背 │  義無礙，即無變造文書之情形。                    │
│    │        │        │信、詐欺罪嫌。又合申工程│至於大樓第200之6號頂樓陽台受損部分，被告已自陳係│
│    │        │        │行送過來之收據（應係發票│  921地震時震損，更與庚○○無關，顯不能令其負毀損 │
│    │        │        │）沒有統一發票印章，呂芳│  罪行。                                          │
│    │        │        │運將之貼在大樓公告欄上，│綜上所述，被告縱然對於社區工程施作之決策過程或施│
│    │        │        │因認其幫助他人逃漏稅捐，│  作項目，以及帳目等有所疑異，自可逕向管理委員會查│
│    │        │        │嗣經伊人向警檢舉，庚○○│  詢相關之會議紀錄或帳冊憑證資料，惟被告竟捨此不為│
│    │        │        │將發票交給警方時，竟已蓋│  ，在未經查證下，率而對庚○○提出申告，所辯無誣告│
│    │        │        │妥印章，因認庚○○有變造│  之意圖，自難採信。                              │
│    │        │        │文書罪嫌。又該大樓第192 │                                                  │
│    │        │        │之6號、194之6號及200之6 │                                                  │
│    │        │        │號頂樓之陽台因921地震毀 │                                                  │
│    │        │        │損，庚○○為管理委員會主│                                                  │
│    │        │        │任委員，竟不出面修理，因│                                                  │
│    │        │        │認其涉有毀損罪嫌。      │                                                  │
├──┼────┼────┼────────────┼─────────────────────────┤
│１５│臺中地檢│子○○、│宇○○是臺中縣大里市新義│證人宇○○於前案偵查中供稱「我確實是大堂皇庭大樓│
│    │94偵1263│未○○、│路大唐皇庭大樓主委，林金│  主委，93年10月8日開始接任，93年11月24日上午10 時│
│    │1（93年 │宇○○、│濤是該大樓守衛，未○○是│  30分我確實有請未○○去更換照明燈設備，因為是在93│
│    │11月24日│Ｃ○○、│修該大樓照明燈之工人，葉│  年10月26日管理委員會委員會議，因為有部分照明設備│
│    │提出告訴│Ｄ○○、│俊聲是該大樓對講機的負責│  故障，發生急難會有危險，所以通過決議要設備委員會│
│    │）      │Ｊ○○  │人，Ｄ○○是內新派出所警│  同遠宏機電公司清點損壞數量再行換修，遠宏是我們大│
│    │        │        │察，Ｊ○○是該大樓設備委│  樓的合約廠商，後來我就交給設備委員Ｊ○○與遠宏公│
│    │        │        │員。因Ｋ○○認為要修理該│  司聯絡處理，所以11月24日來更換損壞的部分，那天共│
│    │        │        │大樓的照明燈、對講機等設│  換了47個照明設備。而且大唐皇庭住戶公約內，規定5 │
│    │        │        │備，依大樓規約要先作問卷│  萬元以內花費，由管委會討論決議即可，而更換照明燈│
│    │        │        │調查，還要作三家估價，而│  的花費在5萬元以內，所以在管委會內討論決定即可， │
│    │        │        │且設備有壞才可以換，93  │  我才將本案交由設備委員Ｊ○○執行。對講機也是同天│
│    │        │        │年11月24日上午10時30分，│  經管委會決議的，因為對講機是住戶個人使用，所以要│
│    │        │        │宇○○請未○○與Ｊ○○來│  作問卷調查，如果有超過三分之一的住戶說有故障，就│
│    │        │        │更換該大樓之照明設備及對│  要全面檢修，如果未超過三分之一，就個別戶個別檢修│
│    │        │        │講機，但是宇○○沒作問卷│  ，後來調查結果是超過三分之一，我就決定作全面檢修│
│    │        │        │調查就換了，且把好的壞的│  ，在93年11月24日上午，照明設備的遠宏公司派未○○│
│    │        │        │都更換了，未○○更換照明│  來檢修更換，對講機在管委會決議時，是請鎧鑫公司來│
│    │        │        │燈時、並沒有全部更換，卻│  檢修，不是Ｃ○○所經營的太平行，所以本件對講機的│
│    │        │        │說有全部更換，而Ｃ○○的│  檢修與Ｃ○○無關，那天是鎧鑫公司派技師魏文龍來檢│
│    │        │        │對講機說7天要做完，但是 │  修，他是在93年11月、12月間陸續檢修完成。子○○是│
│    │        │        │沒有依約做完，Ｋ○○因而│  我們管委會僱用的守衛，他的職責是維護大樓出入安全│
│    │        │        │控告宇○○等人偽造文書等│  、管制及收發信件，但他不負責對講機及照明設備的維│
│    │        │        │罪，並由Ｄ○○受理，劉州│  修」等語                                        │
│    │        │        │紋沒有做口卡，且沒有列顏│證人Ｊ○○於前案偵查中亦證稱「我是大樓設備委員，│
│    │        │        │騰暉、Ｄ○○、Ｃ○○三人│  確實在93年10月26日管理委員會委員會議，因為有部分│
│    │        │        │為被告。因認宇○○、顏騰│  照明設備故障，發生急難會有危險，所以通過決議要設│
│    │        │        │暉二人涉有偽造文書罪嫌，│  備委員會同遠宏機電公司清點損壞數量再行換修，遠宏│
│    │        │        │子○○、Ｄ○○二人涉有瀆│  是我們的簽約廠商，且大唐皇庭住戶公約內，規定5 萬│
│    │        │        │職罪嫌，未○○、Ｃ○○二│  元以內花費，由管委會討論決議即可，而更換照明燈的│
│    │        │        │人涉有詐欺、背信之罪嫌而│  花費在5萬元以內，所以在管委會內討論決定即可，主 │
│    │        │        │提出申告。              │  委就交由我處理。93年11月24日上午我與遠宏公司的技│
│    │        │        │                        │  工未○○一同清點檢修，共換了45個照明設備，又有2 │
│    │        │        │                        │  個遺失，所以又加了2個，共換了47個。對講機管委會 │
│    │        │        │                        │  也有授權我處理，我請鎧鑫公司派魏文龍來逐一清點檢│
│    │        │        │                        │  修」等語。                                      │
│    │        │        │                        │而證人子○○於前案偵查中則證稱「我是受僱大唐皇庭│
│    │        │        │                        │  大樓擔任警衛，平時擔任出入口管制、收信件及每天早│
│    │        │        │                        │  上來，去巡查大樓樓梯、地下室的電燈，不必要的燈要│
│    │        │        │                        │  熄掉，還要開車庫的門，至於主委所講有關照明設備、│
│    │        │        │                        │  對講機的維修不是我的工作範圍，只是主委有告訴我，│
│    │        │        │                        │  某天有廠商會來修理，我負責管制人員進出而已」等語│
│    │        │        │                        │  。                                              │
│    │        │        │                        │證人即未○○於前案偵查中則證稱「我是遠宏機電公司│
│    │        │        │                        │  人員，當時換上去的照明設備都是新的，沒有壞的沒有│
│    │        │        │                        │  更換，並沒有用舊的冒充新的更換，我沒有詐欺行為」│
│    │        │        │                        │  等語。                                          │
│    │        │        │                        │另證人Ｃ○○於前案偵查中證稱「我是太平行公司的負│
│    │        │        │                        │  責人，對於大唐皇庭大樓的對講機設備的維修不是本公│
│    │        │        │                        │  司業務，所以我不知道為何她要告我」等語。        │
│    │        │        │                        │而證人Ｄ○○於前案偵查中則證稱「我是內新派出所員│
│    │        │        │                        │  警，受理Ｋ○○控告宇○○等人案件，我有按Ｋ○○告│
│    │        │        │                        │  訴內容記載，她當時確實只告宇○○、子○○、未○○│
│    │        │        │                        │  三人，作完筆錄後，我確實有將案件移送到台中地檢署│
│    │        │        │                        │  ，張宏謀檢察官開庭並沒有傳我來，當時我受理Ｋ○○│
│    │        │        │                        │  告訴時，第一次製作筆錄她確實沒有控告Ｃ○○、顏騰│
│    │        │        │                        │  暉，第二天她來派出所說要繼續控告Ｃ○○、Ｊ○○，│
│    │        │        │                        │  我說可以，要製作第二次筆錄，她說她不要作第二次，│
│    │        │        │                        │  她要作第一次筆錄的追加，我說依法不行，她就回去了│
│    │        │        │                        │  ，所以沒作第二次的筆錄了，當時我們移送書上才只有│
│    │        │        │                        │  移送宇○○、未○○、子○○，我都是依法執行職務，│
│    │        │        │                        │  沒有瀆職情事」等語。                            │
│    │        │        │                        │經查：宇○○前開證詞，有大唐皇庭住戶公約及對講機│
│    │        │        │                        │  維修表影本各乙份附卷可稽，堪信所述為真實，而顏騰│
│    │        │        │                        │  暉身為該大樓之設備委員，本以該大樓之住戶公約、該│
│    │        │        │                        │  大樓管理委員會之決議及該大樓主任委員宇○○之授權│
│    │        │        │                        │  ，乃會同遠宏機電公司清點損壞之照明設備再加以換修│
│    │        │        │                        │  ，並請鎧鑫公司派員來清點檢修對講機，難認其有何違│
│    │        │        │                        │  失之處。至於子○○身為該大樓之警衛，平日負責出入│
│    │        │        │                        │  口管制、收信件及每天早上巡查大樓樓梯、地下室的電│
│    │        │        │                        │  燈，不必要的燈要熄掉，還要開車庫的門等工作，被告│
│    │        │        │                        │  所控告之有關照明設備、對講機的維修並不是伊之工作│
│    │        │        │                        │  範圍，已難認其有何違法之處，況且伊並非刑法上之公│
│    │        │        │                        │  務員，更難課以瀆職之罪責。另未○○為遠宏機電公司│
│    │        │        │                        │  之人員，奉公司之命來更換上開大樓之照明設備，而且│
│    │        │        │                        │  以新的器材更換壞的設備，亦無違失之處，自不能課以│
│    │        │        │                        │  詐欺、背信之罪責。而Ｃ○○為太平行公司之負責人，│
│    │        │        │                        │  並未承攬大唐皇庭大樓對講機設備之維修，自與刑法詐│
│    │        │        │                        │  欺背信之罪責無涉。至於Ｄ○○為內新派出所警員，其│
│    │        │        │                        │  受理被告之告訴後，已對相關人員製作筆錄，並依法移│
│    │        │        │                        │  送地檢署偵辦，雖被告嗣後要求Ｄ○○對原已製作好之│
│    │        │        │                        │  筆錄加以刪改追加，經婉轉拒絕，與法並無不當，自亦│
│    │        │        │                        │  難課以瀆職罪責。                                │
│    │        │        │                        │綜上所述，被告所申告之事，均屬個人臆測，甚至僅因│
│    │        │        │                        │  相關人士處理之方式未盡符其意，即率而提告，其意圖│
│    │        │        │                        │  使人受刑事處分，而濫行訴訟之事實，至為灼然。    │
├──┼────┼────┼────────────┼─────────────────────────┤
│１６│臺中地檢│丑○○、│丑○○為臺灣省自來水股份│證人丑○○於前案偵查中陳稱：政風室於95年9月18 日│
│    │96偵1083│癸○○、│有限公司（下稱自來水公司│  下午接獲申○○電話表示有一個案Ｋ○○想要政風人員│
│    │（95年9 │甲○○、│）第四區管理處政風室科員│  過去了解情況，伊便於當日下午4時許前往大里服務所 │
│    │月15日、│申○○、│、癸○○為第四區管理處大│  ；大里服務所發出之文件都有文號，但是附件是不需要│
│    │9月19日 │Ｂ○○、│里服務所業務員、甲○○為│  有文號；當時伊是以公務身分到場了解文號爭議。    │
│    │提出告訴│玄○○、│大里服務所股長、申○○為│證人癸○○於前案偵查中陳稱：伊並非承辦繳費證明業│
│    │）      │乙○○、│大里服務所主任、Ｂ○○、│  務，不知繳費證明是否有誤；曾向被告表示有誤之繳費│
│    │        │酉○○、│玄○○、酉○○均為大里服│  證明需繳回發給正確之繳費證明，同一張繳費證明無法│
│    │        │辰○○  │務所營運士、乙○○為大里│  再掛新文號，且給用戶之繳費證明無庸掛文號也無須蓋│
│    │        │        │服務所委外抄表員、辰○○│  職章等語。                                      │
│    │        │        │為大里服務所稽查。緣羅述│證人甲○○於前案偵查中陳稱：繳費證明文件按照分層│
│    │        │        │佳為訴訟用途，自民國94年│  負責明細表，由承辦人辦理即可；製作台水大里業字第│
│    │        │        │6月10日起至9月18日止，多│  00000000006號函，一開始設定錯誤，抬頭部分是誤繕 │
│    │        │        │次至臺灣省自來水股份有限│  ，日期是漏打；被告之舊水表在94年12月換過，12 月 │
│    │        │        │公司第四區管理處大里服務│  份收費時之抄表指針是473，但去拆表時指針已走到477│
│    │        │        │所，申請核發臺中縣大里市│  ，裝新表後從2度起跳，因為水表在出廠時要測試，但 │
│    │        │        │新義路200之6號6樓之每期 │  收費時會扣掉這2度，這些都有解釋給被告聽等語。   │
│    │        │        │用水流水帳明細表，大里  │證人申○○於前案偵查中陳稱：繳費文件由承辦人辦理│
│    │        │        │營運所先於94年6月16日提 │  即可；公司有固定的繳費證明格式，但被告不要，要求│
│    │        │        │供「抄表歷史資料查詢」，│  要照伊自己之格式。                              │
│    │        │        │其上未記載繳費金額、收據│證人Ｂ○○於前案偵查中陳稱：其向被告表示被告欲索│
│    │        │        │號碼、主管及承辦人職章等│  取之資料需等總公司提供相關資料作電腦更新後，才能│
│    │        │        │，Ｋ○○因而認為係冒充之│  列印單據，被告便在現場咆哮。                    │
│    │        │        │繳費證明。另Ｋ○○又認其│證人玄○○於前案偵查中陳稱：伊並非承辦繳費證明業│
│    │        │        │等偽造無發文日期之「第四│  務，亦無權限更改電腦資料，抄寫之資料均係從電腦上│
│    │        │        │區管理處台水大里業字第  │  抄錄。                                          │
│    │        │        │00000000 000號」，之後才│證人乙○○於前案偵查中陳稱：伊抄表內容均係實在，│
│    │        │        │更正，改發「第四區管理處│  自來水公司之水表並無小數點，所以並不存在被告所說│
│    │        │        │大里服務所94年7月12日台 │  的0.5度等語。                                   │
│    │        │        │水大里業字第0940 0001306│證人酉○○於前案偵查中陳稱：一切均依公司規定辦理│
│    │        │        │號函」，顯然前份函文係偽│  ，被告一直挑一些無關緊要之事情要求要做到；記載4 │
│    │        │        │造。於94年10月17日核發之│  是因為15天1期，兩個月收1次；上面記載之收據號碼前│
│    │        │        │「台水四大里業字第1886  │  2位數為檔號，後面是流水號，號碼不影響客戶權益等 │
│    │        │        │號繳費明細」上，上面記載│  語。                                            │
│    │        │        │之應繳金額與告訴人收據上│證人辰○○於前案偵查則陳稱：已交付被告6份抄表紀 │
│    │        │        │之應繳金額完全不同，應繳│  錄，不知為何會被告。                            │
│    │        │        │金額寫成應繳總金額，沒有│依自來水公司各區管理處分層負責，繳費證明書係由承│
│    │        │        │記載工作區、站所、期別、│  辦人員核定，自來水公司並製有繳費證明之固定格式，│
│    │        │        │遲付費、用水種別、實用水│  此有分層負責明細表及自來水公司繳費證明各1份附卷 │
│    │        │        │費、口徑、主管及承辦人職│  可稽。是上開業務承辦人自有合法權限得核發繳費證明│
│    │        │        │章，形同廢紙。又於94年12│  ，無逾越權限可言，更不能因其上未有主管核章而認定│
│    │        │        │月27日發給之「總收文號碼│  係偽造文書。又被告因自身訴訟需要，置既有繳費證明│
│    │        │        │1954繳費證明」仍未列出實│  制度於不顧，而一再提出個人要求，其未能如願，並非│
│    │        │        │際用水費，基本費亦未逐一│  相關承辦人蓄意刁難所致，自不能認承辦人員有違法之│
│    │        │        │列出，未列出站所，期別  │  處。                                            │
│    │        │        │2.0寫成期別4，代繳後應繳│又自來水公司以95年9月29日台水營字第095002954380 │
│    │        │        │總金額項目寫成實收金額項│  號函表示：「本公司收據號碼之編列方式前2位數為檔 │
│    │        │        │目，而癸○○亦未蓋章，大│  號其後為流水號，水費通知單之流水號較記費明細表多│
│    │        │        │里服務所於94年11月3日又 │  2位，係預留日後本公司用戶數成長備用，記費明細表 │
│    │        │        │製作「總收文號碼1954 繳 │  之收據號碼僅供本公司內部辨識查核用，並不影響用戶│
│    │        │        │費證明」，足以證明前份繳│  權益。」是收費證明上之收據號碼不符一節，自非林建│
│    │        │        │費正明細無效之偽造文書。│  宏等人所竄改。                                  │
│    │        │        │又Ｋ○○於95年9月5日持前│再者，被告所請求發給相關資料，均紀錄於自來水公司│
│    │        │        │開94年11月3日之繳費證明 │  內部文件或儲存於內部電腦中，並未遭隱匿或毀損，尚│
│    │        │        │，向玄○○申請至95年8 月│  不能因被告自身無法如願取得資料，而認丑○○等人有│
│    │        │        │之繳費證明、抄水表用水度│  隱匿證據之罪嫌。                                │
│    │        │        │數證明及抄水表用水度數稽│末查，丑○○係應被告之請求，至現場調查被告質疑大│
│    │        │        │查證明，惟玄○○卻拒絕付│  里服務處違法之案件，與前述之核發繳費證明一事完全│
│    │        │        │手寫資料，故意隱匿證據。│  無關，自不能僅因丑○○在調停時，表示函文附件無須│
│    │        │        │再大里服務所於95年9月8日│  文號，而認定丑○○有何犯罪嫌疑。                │
│    │        │        │製作之「台水四大里業字第│綜上所述，丑○○等9人均無被告所指之犯罪事實，被 │
│    │        │        │1882號」繳費證明，其上記│  告申請核發用水證明固為其權利，但卻極端不尊重業務│
│    │        │        │載之收據號碼錯誤，有偽造│  單位之相關體制規定，強行要求承辦人員必需製作符合│
│    │        │        │文書之嫌。另辰○○拒絕將│  其意思之用水證明，對承辦人員極盡刁難之能事，甚而│
│    │        │        │95 年9月5日之稽查報表交 │  在業務人員無法滿足其不合理之要求後，憤而對當天在│
│    │        │        │付，卻以大唐皇庭管理員及│  場之人，不論是否與該業務有關，一律提出申告，其捏│
│    │        │        │員警簽認之文件冒充稽查報│  造事實，意圖使一干人等均遭受刑事處分，而濫行訴訟│
│    │        │        │表。又Ｋ○○於95年9月13 │  之犯行，至為明確。                              │
│    │        │        │日在前往大里服務所領取更│                                                  │
│    │        │        │正之「台水大四大里業字第│                                                  │
│    │        │        │1882號繳費證明」，然該繳│                                                  │
│    │        │        │費證明之發文日期及字號都│                                                  │
│    │        │        │未更正換新，記載也有錯誤│                                                  │
│    │        │        │，為偽造之文書。Ｋ○○再│                                                  │
│    │        │        │於95年9月18日前往大里服 │                                                  │
│    │        │        │務所時，丑○○未規勸其他│                                                  │
│    │        │        │人改正，還表示證明不用有│                                                  │
│    │        │        │日期及文號。因認其等涉有│                                                  │
│    │        │        │偽造文書、詐欺、瀆職、隱│                                                  │
│    │        │        │匿證據、妨害自由之罪嫌。│                                                  │
└──┴────┴────┴────────────┴─────────────────────────┘
附錄論罪科刑法條：
第169條第1項
意圖他人受刑事或懲戒處分，向該管公務員誣告者，處7 年以下
有期徒刑。
第140條第1項
於公務員依法執行職務時，當場侮辱，或對於其依法執行之職務
公然侮辱者，處6月以下有期徒刑、拘役或1百元以下罰金。對於
公署公然侮辱者亦同。


司法院資訊處製作；財團法人民間司法改革基金會備份。
